臺灣臺北地方法院刑事判決　　　　　　　 100年度易字第69號
公　訴　人　臺灣臺北地方法院檢察署檢察官
被　　　告　張維明
上列被告因違反毒品危害防制條例案件，經檢察官提起公訴（九
十九年度毒偵字第四○三八號），被告於準備程序中先就被訴事
實為有罪之陳述，經本院告以簡式審判之旨，並聽取當事人之意
見後，裁定行簡式審判程序，判決如下：
    主  文
張維明施用第二級毒品，處有期徒刑陸月，如易科罰金，以新臺
幣壹仟元折算壹日。扣案如附表編號一所示之物沒收銷燬之，如
附表編號二所示之物沒收之。
    事  實
一、張維明前於(一)民國八十八年間，因施用毒品而違反毒品危害
    防制條例案件，經臺灣基隆地方法院（下稱基隆地院）以八
    十八年度毒聲字第二一九八號裁定送觀察、勒戒後，認無繼
    續施用之傾向，於八十八年十一月九日釋放出所，並經臺灣
    基隆地方法院檢察署檢察官以八十八年度毒偵字第七八六號
    不起訴處分書為不起訴處分確定；次於(二)八十九年間，因施
    用毒品而違反毒品危害防制條例案件，經臺灣桃園地方法院
    以八十九年度毒聲字第一○四五號裁定送觀察、勒戒後，認
    有繼續施用毒品傾向，再經臺灣桃園地方法院檢察署檢察官
    聲請強制戒治及聲請簡易判決處刑，經桃園地院以八十九年
    度壢簡字第五一六號刑事判決，判處有期徒刑四月確定；再
    於(三)九十年間，因施用毒品而違反毒品危害防制條例案件，
    經基隆地院以九十年度訴字第二六○號刑事判決，判處有期
    徒刑八月、八月，應執行有期徒刑一年二月確定，經與上開
    (二)之案件接續執行後，於九十二年八月二十日縮短刑期假釋
    出監，九十三年一月三日假釋期滿未經撤銷，視為執行完畢
    ；又於(四)九十三年間，因施用毒品而違反毒品危害防制條例
    案件，經臺灣高等法院以九十四年度上易字第一四六號刑事
    判決，判處有期徒刑六月確定，於九十四年五月十六日易科
    罰金執行完畢（於本件均不構成累犯）。
二、張維明基於施用第二級毒品甲基安非他命（下稱甲基安非他
    命）之犯意，於九十九年十一月十二日八時許，在其位於基
    隆市仁愛區○○○路一三三巷二五號四樓之住家附近，以將
    甲基安非他命置於吸食器內燒烤後吸食煙霧之方式，施用甲
    基安非他命一次。嗣於翌（十三）日二十二時三十分許，張
    維明駕駛車牌號碼五五七○－ＲＮ號自小客車，行經臺北市
    萬華區○○○路與峨嵋街交岔路口，因違反交通法規，為警
    攔停盤查，並經其自願性同意搜索而查獲，並扣得如附表編
    號一、二所示之物，乃接受調查，經警採集其尿液送驗發現
    呈安非他命、甲基安非他命陽性反應，始悉上情。
三、案經臺北市政府警察局萬華分局報告臺灣臺北地方法院檢察
    署檢察官偵查起訴。
    理  由
一、認定事實所憑之證據：
    上開事實二之部分，業據被告張維明於本院一○○年二月十
    四日審理時供承不諱（本院當日審判筆錄參照），且其於上
    揭時、地為警查獲時所採集之尿液，經送臺灣尖端先進生技
    醫藥股份有限公司以酵素免疫分析法（ＥＩＡ）初步檢驗及
    氣相層析質譜儀（ＧＣ／ＭＳ）確認檢驗，結果發現有安非
    他命、甲基安非他命陽性反應，此有該公司九十九年十一月
    二十三日濫用藥物檢驗報告一紙附卷足憑（毒偵卷第六五頁
    參照），並有如附表所示之物扣案可證。又被告為警查獲時
    所扣得如附表編號一所示之物，經送交通部民用航空局航空
    醫務中心以氣相層析質譜儀（ＧＣ／ＭＳ）法鑑驗，檢出第
    二級毒品甲基安非他命成分，亦有交通部民用航空局航空醫
    務中心九十九年十一月二十六日航藥鑑字第○九九七二五一
    號毒品鑑定書在卷可佐（毒偵卷第六九頁參照），是由上開
    補強證據，足認被告任意性自白核與事實相符，堪以採信。
    本件事證明確，被告之犯行堪以認定。
二、論罪科刑之法律適用：
  (一)按甲基安非他命為毒品危害防制條例第二條第二項第二款所
    列之第二級毒品，是核被告張維明所為，係犯毒品危害防制
    條例第十條第二項之施用第二級毒品罪。其施用甲基安非他
    命前後持有甲基安非他命之低度行為，應為施用甲基安非他
    命之高度行為所吸收，不另論罪。
  (二)爰審酌被告前已多次因施用毒品，經法院裁定送觀察、勒戒
    、強制戒治及判刑確定，仍未能把握自新機會，徹底戒除施
    用毒品之惡習，再度施用足以導致人體機能發生依賴性、成
    癮性及抗藥性等障礙之甲基安非他命，惟念其施用毒品乃戕
    害自身身心健康，尚未危及他人，及犯罪後坦承犯行，態度
    尚稱良好，兼衡其犯罪動機、手段、施用毒品之次數等一切
    情狀，量處如主文所示之刑，並諭知易科罰金之折算標準。
  (三)扣案如附表編號一所示之物，經送鑑驗後，檢出含有甲基安
    非他命成分無誤，已如上述，應依毒品危害防制條例第十八
    條第一項前段規定，不問屬於犯人與否，由本院諭知沒收銷
    燬之；如附表編號二所示之物，係被告所有供犯本案施用第
    二級毒品罪所用之物，業據被告於本院一○○年二月十四日
    時審理時供承在卷（本院當日審判筆錄參照），應依刑法第
    三十八條第一項第二款、第三項之規定宣告沒收。
據上論斷，應依刑事訴訟法第二百七十三條之一第一項、第二百
九十九條第一項前段，毒品危害防制條例第十條第二項、第十八
條第一項前段，刑法第十一條、第四十一條第一項前段、第三十
八條第一項第二款、第三項，判決如主文。
本案經檢察官林彥均到庭執行職務。
中    華    民    國   100    年    2     月    21    日
                  刑事第五庭    法  官  張詩芸
以上正本證明與原本無異。
如不服本判決應於收受送達後10日內向本院提出上訴書狀，並應
敘述具體理由；其未敘述上訴理由者，應於上訴期間屆滿後20日
內向本院補提理由書（均須按他造當事人之人數附繕）「切勿逕
送上級法院」。
                                書記官  宋德華
中    華    民    國   100    年    2     月    21    日
附錄本案論罪科刑法條全文
毒品危害防制條例第十條
施用第一級毒品者，處六月以上五年以下有期徒刑。
施用第二級毒品者，處三年以下有期徒刑。
附表
┌──┬────┬────┬────┬────────┐
│編號│物品名稱│  數量  │  備註  │扣押物品清單編號│
├──┼────┼────┼────┼────────┤
│ 一 │白色透明│壹袋（驗│檢出第二│本院一○○年刑保│
│    │結晶    │餘淨重零│級毒品甲│管字第四七號扣押│
│    │        │點壹陸伍│基安非他│物品清單編號１  │
│    │        │捌公克）│命成分  │                │
│    │        │        │        │                │
├──┼────┼────┼────┼────────┤
│ 二 │毒品器具│壹組    │   ─   │本院一○○年度刑│
│    │（吸食器│        │        │保管字第五四號扣│
│    │）      │        │        │押物品清單編號１│
└──┴────┴────┴────┴────────┘